【裁判字號】    94,上訴,1231
【裁判日期】    950309
【裁判案由】    違反毒品危害防制條例
【裁判全文】
臺灣高等法院臺南分院刑事判決        94年度上訴字第1231號
上  訴  人
即  被  告  甲○○
上列上訴人因違反毒品危害防制條例案件，不服臺灣台南地方法
院94年度訴字第997號中華民國94年10月28日第一審判決（起訴
案號：臺灣台南地方法院檢察署94年度毒偵字第1139號），提起
上訴，本院判決如下：
    主  文
上訴駁回。
    事  實
一、甲○○前因施用第一級毒品海洛因案件，經原審法院以九十
    一年度毒聲字第一○九一號裁定移送臺灣臺南看守所附設勒
    戒處所觀察、勒戒後，認無繼續施用毒品之傾向，業經台灣
    台南地方法院檢察署檢察官於民國（下同）九十一年十二月
    二十三日以九十一年度毒偵字第七九三號不起訴處分確定。
    詎其於五年內，又基於施用第二級毒品之犯意，於九十三年
    十二月二十日（或其前三日），在不詳地點施用第二級毒品
    安非他命一次，嗣經警於九十三年十二月二十日採驗其尿液
    ，其尿液呈第二級毒品甲基安非他命陽性反應後，始悉上情
    (施用第一級毒品海洛英部分，業經判決有罪確定)。
二、案經台南縣警察局麻豆分局報請臺灣臺南地方法院檢察署檢
    察官偵查起訴。
    理  由
一、訊據上訴人即被告甲○○矢口否認有施用第二級毒品犯行，
    辯稱：「我只施用第一級毒品海洛因，沒有吸食安非他命」
    、「我想尿液可能不是全部都是我的」等語。然查：上開犯
    罪事實業據被告於原審審理時坦承不諱，另被告於九十三年
    十二月二十日下午七時十六分許所採尿液經檢驗結果確呈安
    非他命類之甲基安非他命陽性反應等情，亦有台南縣衛生局
    九十四年一月六日之尿液檢驗成績書、台灣檢驗科技股份有
    限公司九十四年七月二十日濫用藥物尿液檢驗報告各在卷可
    稽，且被告於採取尿液後於警訊中陳稱：「是經我親自採集
    」、「是我親自排放並封籤無訛」等語，是被告上開辯解，
    無非卸責之詞，要不足取。又被告前因施用毒品案件，已勒
    戒期滿，並由臺灣臺南地方法院檢察署檢察官以九十一年度
    毒偵字第七九三號施用毒品案件不起訴處分確定，有不起訴
    處分書在卷足憑。其於五年內再犯毒品危害防制條例第十條
    第二項之罪，即應予論罪科刑。本件被告罪證明確，自應依
    法論科。
二、查安非他命依其成癮性、濫用性及對社會危害性之程度，已
    為毒品危害防制條例第二條第二項第二款列為第二級毒品。
    核被告所為，係犯毒品危害防制條例第十條第二項施用第二
    級毒品罪。又被告施用時非法持有第二級毒品安非他命之低
    度行為，已為其施用之高度行為所吸收，不另論罪。原審以
    被告罪證明確，因予適用毒品危害防制條例第十條第二項之
    規定。審酌被告施用毒品之犯行，在性質上乃屬對自我身心
    健康之自戕行為，尚未嚴重破壞社會秩序、侵害他人權益，
    然其前因施用毒品經送觀察、勒戒之治療處分後，猶不思戒
    絕革除惡習，再為本件犯罪，顯未因前所受之觀察勒戒而記
    取教訓，及被告犯後之態度等一切情狀，量處有期徒刑伍月
    。經核認事用法俱無不合，量刑亦稱妥適，被告上訴意旨否
    認犯罪，空言指摘原判決不當，並無可取，為無理由，應予
    駁回。
據上論結，應依刑事訴訟法第368條，判決如主文。
本案經檢察官徐松奎到庭執行職務。
中    華    民    國    95    年    3     月    9     日
                  刑事第四庭    審判長法  官  吳志誠
                                      法  官  陳珍如
                                      法  官  林勝木
以上正本證明與原本無異。
不得上訴。
                                      書記官  吳秋賢
中    華    民    國    95    年    3     月    10    日
附錄法條：
毒品危害防制條例第十條：
施用第二級毒品者，處三年以下有期徒刑。


司法院資訊處製作；財團法人民間司法改革基金會備份。
